臺灣高雄地方法院刑事判決　　　　　　　　　　　　九十三年度訴字第一一三六號
　　公　訴　人　臺灣高雄地方法院檢察署檢察官
　　被　　　告　甲○○
右列被告因違反槍砲彈藥刀械管制條例案件，經檢察官提起公訴（九十三年度偵字第
五五三九號），被告就被訴事實為有罪之陳述，經本院合議庭裁定由受命法官獨任進
行簡式審判程序，本院判決如左：
    主  文
呂三榖未經許可，寄藏可發射子彈具有殺傷力之改造手槍，處有期徒刑壹年貳月，併
科罰金新台幣伍萬元，罰金如易服勞役，以新台幣玖佰元即銀元佰元折算壹日。扣
案之改造手槍壹支（含彈匣壹個，係仿ＦＮ廠半自動手槍製造之金屬玩具手槍，換裝
土造金屬槍管而製成，槍枝管制編號：0000000000號）沒收。
    事  實
一、甲○○明知未經許可，不得寄藏可發射子彈具有殺傷力之手槍，竟於民國九十年
    初某日，在高雄市某處受姓名年籍不詳綽號「阿育」之成年男子之委託，代為保
    管可發射子彈具有殺傷力之改造手槍一支（含彈匣一個，係仿ＦＮ廠半自動手槍
    製造之金屬玩具手槍，換裝土造金屬槍管而製成，槍枝管制編號：000000
    0000號）及具有殺傷力之改造手槍子彈三顆（其中一顆係由以截短之口徑五
    點五六ｍｍ制式步槍彈殼加裝直徑約七點八ｍｍ之土造金屬彈頭而成之改造子彈
    ，另二顆係由玩具金屬彈殼加裝直徑七點七ｍｍ至八點一ｍｍ之土造金屬頭改造
    而成之改造子彈，嗣均已試射擊發滅失）後，呂三榖並將之藏置於其所有之車牌
    號碼ＫＣ—三七一七號自用小客車前扶手下方暗艙內，未經中央主管機關許可而
    寄藏之。嗣於九十二年十二月二十三日十六時許，在高雄縣鳥松鄉○○路段，因
    案遭警方逮捕，嗣經警循線於同月三十日二十三時三十分許扣得前開具有殺傷力
    之改造手槍一支（含彈匣壹個，係仿ＦＮ廠半自動手槍製造之金屬玩具手槍，換
    裝土造金屬槍管而製成，槍枝管制編號：0000000000號）及具有殺傷
    力之改造手槍子彈三顆（其中一顆係由以截短之口徑五點五六ｍｍ制式步槍彈殼
    加裝直徑約七點八ｍｍ之土造金屬彈頭而成之改造子彈，另二顆係由玩具金屬彈
    殼加裝直徑七點七ｍｍ至八點一ｍｍ之土造金屬頭改造而成之改造子彈，均已試
    射擊發滅失），而查悉上情。
二、案經台東縣政府警察局台東分局報請台灣台東地方法院檢察署呈請台灣高等法院
    檢察署令轉台灣高雄地方法院檢察署檢察官偵查起訴。
    理  由
一、本件被告呂三榖所犯係死刑、無期徒刑、最輕本刑為三年以上有期徒刑以外之罪
    ，其於準備程序中就被訴事實為有罪之陳述，經法官告知簡式審判程序之旨，並
    聽取公訴人及被告之意見後，經本院合議庭裁定由受命法官獨任進行簡式審判程
    序，合先敘明。
二、訊據被告對右揭寄藏具有殺傷力之改造手槍及具有殺傷力之子彈等犯罪事實均供
    認不諱，並有改造手槍一支（槍枝管制編號：0000000000號）及改造
    手槍子彈三顆，扣案可資佐證。又扣案前開改造手槍經送請內政部警政署刑事警
    察局鑑定結果認為，送鑑改造手槍壹枝，係仿ＦＮ廠半自動手槍製造之金屬玩具
    手槍，換裝土造金屬槍管而製成，機械性能良好，可擊發適用之子彈，認具殺傷
    力，又扣案之改造手槍子彈三顆，其中一顆係由以截短之口徑五點五六ｍｍ制式
    步槍彈殼加裝直徑約七點八ｍｍ之土造金屬彈頭而成之改造子彈，另二顆係由玩
    具金屬彈殼加裝直徑七點七ｍｍ至八點一ｍｍ之土造金屬頭改造而成之改造子彈
    ，均可擊發，而具有殺傷力，有該局九十三年三月四日刑鑑字第０九三００二一
    三八０號槍彈鑑定書附卷可稽（見台灣高雄地方法院檢察署九十三年度偵字第五
    五三九號卷第十五頁至第二一頁），足見被告之前開自白與事實相符，自得為認
    罪科刑之依據。是以，本件被告未經許可，寄藏可發射子彈具有殺傷力之改造手
    槍及子彈之犯罪事實堪以認定，應依法論科。
三、按寄藏與持有，均係將物置於自己實力支配之下，僅寄藏必先有他人之持有行為
    ，而後始為之受寄代藏而已，故寄藏之受人委託代為保管，其保管之本身，亦屬
    持有，不過，此之持有係受寄之當然結果，法律上自宜僅就「寄藏」行為為包括
    之評價，不應另就「持有」予以論罪，最高法院七十四年台上字第三四○○號判
    例可資參照。是核被告所為，係犯槍砲彈藥刀械管制條例第十一條第四項未經許
    可寄藏可發射子彈具有殺傷力之改造手槍罪，及第十二條第四項之未經許可持有
    子彈罪。被告同時寄藏具有殺傷力之可發射子彈具有殺傷力改造手槍，及具有殺
    傷力之改造子彈罪間，為一行為而觸犯數罪名之想像競合犯，應從一重之寄藏可
    發射子彈具有殺傷力之改造手槍罪處斷。爰審酌被告現年四十歲，教育程度為高
    職畢業，竟未經許可而寄藏具有殺傷力之手槍、子彈，期間長達約三年，該行為
    足以危害社會治安、情節非輕，惟念及被告於犯後坦承犯行，犯罪後態度良好，
    且未查獲被告扣案之槍彈供作不法用途等一切情狀，量處如主文所示之刑，及併
    科如主文所示之罰金，並就所科罰金部分諭知易服勞役之折算標準。又扣案之具
    有殺傷力之改造手槍一支（含彈匣壹個，係仿ＦＮ廠半自動手槍製造之金屬玩具
    手槍，換裝土造金屬槍管而製成，槍枝管制編號：0000000000號），
    係屬槍砲彈藥刀械管制條例第四條第一項第一款所定未經許可不得持有之違禁物
    ，爰併依刑法第三十八條第一項第一款之規定，均宣告沒收。至扣案之具有殺傷
    力之改造手槍子彈三顆（其中一顆係由以截短之口徑五點五六ｍｍ制式步槍彈殼
    加裝直徑約七點八ｍｍ之土造金屬彈頭而成之改造子彈，另二顆係由玩具金屬彈
    殼加裝直徑七點七ｍｍ至八點一ｍｍ之土造金屬頭改造而成之改造子彈），因均
    已試射擊發滅失不復存在，爰不予宣告沒收，附此敘明。
據上論斷，應依刑事訴訟法二百九十九條第一項、第二百七十三條之一第一項，槍砲
彈藥刀械管制條例第十一條第四項、第十二條第四項，刑法第十一條前段、第五十五
條、第四十二條第二項、第三十八條第一項第一款，罰金罰鍰提高標準條例第二條，
現行法規所定貨幣單位折算新臺幣條例第二條，判決如主文。
本案經檢察官陳怡利到庭執行職務。
中      華      民      國      九十三      年    十    月    二十七    日
                                    臺灣高雄地方法院刑事第十六庭
                                         法  官  洪 能 超
右正本證明與原本無異。
如不服本判決，應於判決送達後十日內，向本院提出上訴狀。
                                         書記官  吳 金 霞
中      華      民      國      九十三      年    十    月    二十七    日
附錄本案判決論罪科刑法條全文
槍砲彈藥刀械管制條例第十一條第四項：
未經許可，持有、寄藏或意圖販賣而陳列第一項所列槍砲者，處一年以上七年以下有
期徒刑，併科新臺幣七百萬元以下罰金。
槍砲彈藥刀械管制條例第十二條第四項：
未經許可，持有、寄藏或意圖販賣而陳列子彈者，處五年以下有期徒刑，併科新台幣
三百萬元以下罰金。
